臺灣苗栗地方法院刑事判決　　　　　　　 93年度訴字第352號
公　訴　人　臺灣苗栗地方法院檢察署檢察官
被　　　告　甲○○
　　　　　　　　　　（另案於臺灣臺中監獄苗栗分監執行中）
上列被告因毒品危害防制條例案件，經檢察官提起公訴（93年度
毒偵字第657 、658 號），暨移送併案（94年度毒偵字第390 號
，本院依簡式審判程序，判決如下：
    主  文
甲○○連續施用第一級毒品，累犯，處有期徒刑壹年。扣案之注
射針筒及刮勺各壹支均沒收；又連續施用第二級毒品，累犯，處
有期徒刑玖月。應執行有期徒刑壹年捌月，扣案之注射針筒及刮
勺各壹支均沒收。
    犯罪事實及理由
一、犯罪事實：
  (一)甲○○前因施用毒品案件，先後2 次經法院裁定送觀察、勒
    戒，均認無繼續施用毒品之傾向，業經臺灣苗栗地方法院於
    民國87年7 月29日，以87年度易字第553 號為免刑判決，於
    87年10月9 日確定，及臺灣苗栗地方法院檢察署檢察官於87
    年11月24日，以87年度偵字第3829號為不起訴處分確定。嗣
    其復因施用毒品案件，經法院裁定令入戒治處所施以強制戒
    治1 年，執行中經評定為合格已無繼續戒治之必要，嗣於89
    年3 月9 日經法院裁定停止戒治交付保護管束，又因違反保
    護管束情節重大事由，再經法院裁定令入戒治處所繼續施以
    強制戒治，並於90年10月11日期滿而執行完畢；刑事責任部
    分，則經臺灣新竹地方法院檢察署檢察官於88年10月11日，
    以88年度毒偵字第542 號提起公訴，經臺灣新竹地方法院於
    88年12月3 日，以88年度易字第917 號判決有期徒刑4 月及
    3 月（分別為施用第二級毒品及持有第一級毒品海洛因犯行
    ），定應執行有期徒刑6 月，於89年1 月24日確定。另甲○
    ○因施用第二級毒品安非他命案件，經本院於89年10月25日
    ，以89年度苗簡字第519 號刑事簡易判決，判處有期徒刑4
    月，並於89年11月24日確定；上開案件經接續執行後，於91
    年7 月29日縮短刑期執行完畢。
  (二)詎甲○○仍不知悛改，復於前開強制戒治執行完畢釋放後五
    年內，另基於施用第一級毒品海洛因之概括犯意，自92年9
    月間某日起至94年6 月8 日止，在其苗栗縣竹南鎮○○里○
    ○路4 號之住處等處，以其所有之刮勺將海洛因摻入礦泉水
    ，並持其所有之注射針筒注射入手臂之方式，連續施用第一
    級毒品海洛因多次，平均施用頻率為十幾天施用1 次；甲○
    ○另基於施用第二級毒品安非他命之概括犯意，於92年9 月
    間某日起，至94年6 月8 日止，在同上開地點，將毒品安非
    他命置於其所有之玻璃球吸食器內，在下點火加熱使燃燒成
    煙，而吸其煙霧之方式，連續施用第二級毒品安非他命多次
    ，平均施用頻率為十幾天至1 個月施用1 次。
  (三)迨(1)93年1月19日21時30分許，在彭玉耀（另經檢查官偵辦
    ）位於苗栗縣頭份鎮○○里○○路585號之租屋處，為警執
    行搜索時，見甲○○手臂上有針孔，經警採集其尿液送驗，
    結果呈嗎啡及甲基安非他命陽性反應；(2)於93年2 月6 日21
    時20分許，因駕駛車牌號碼8652-FV 號自用小客車，行經竹
    南鎮○○路「興昌加油站」北上車道處，為警臨檢盤查後而
    查獲，並扣得其所有供施用第一級毒品海洛因之注射針筒及
    刮勺各1 支，經警採集其尿液送驗，結果呈嗎啡及甲基安非
    他命陽性反應；(3)於93年1 2 月30日15時許，因本案為警執
    行拘提後，採集其尿液送驗，結果呈嗎啡及甲基安非他命陽
    性反應（被告所有供施用第二級毒品安非他命之玻璃頭吸食
    器並未扣案）。
  (四)案經苗栗縣警察局竹南分局、大湖分局報請臺灣苗栗地方法
    院檢察署檢察官偵查起訴，及同署檢察官偵查後移送併案審
    理。
二、證據名稱：
  (一)被告甲○○於本院審理中之自白（見本院卷第106頁）。
  (二)苗栗縣警察局竹南分局偵辦違反毒品危害防制條例案件尿液
    鑑驗代碼對照表、苗栗縣衛生局93年2月13日苗衛檢字第093
    0001999號煙毒尿液檢驗成績書（見93年度毒偵字第657 號
    卷第15、16頁）各1份；苗栗縣警察局大湖分局偵辦煙毒、
    麻藥案件嫌犯尿液檢體編號登記簿、中山醫學大學附設醫院
    藥物濫用檢測中心93年5月17日所出具之確認結果報告（見
    93年度偵字第658號卷第13、14頁）各1份；苗栗縣警察局竹
    南分局偵辦違反毒品危害防制條例案件尿液鑑驗代碼對照表
    、苗栗縣衛生局94年1月6日苗衛檢字第0940000078煙毒尿液
    檢驗成績書（見94年度毒偵字第390號卷第19、21頁）各1份
    。
  (三)扣案之被告所有供施用第一級毒品海洛因之注射針筒及刮勺
    各1 支（見93年度毒偵字第657 號卷第20頁）。
  (四)刑案資料查註紀錄表、臺灣高等法院被告前案紀錄表、法務
    部全國檢察官線上查詢刑案人犯在監所最新資料報表。
三、查被告如犯罪事實欄所示施用海洛因及安非他命之犯罪事實
    ，起訴意旨雖僅分別記載被告於92年9 月間某日時起至93年
    2 月5 日止，有施用第一級毒品海洛因多次犯行，及自93年
    1 月19日21時30分許，及同年2 月6 日21時20分許為警採尿
    時起往前回溯96小時內某時，連續施用第二級毒品安非他命
    多次犯行，至其餘犯罪事實雖未及提及，惟此部分業經檢察
    官併案審理及公訴檢察官於本院審理時予以補充，是被告就
    此部分，既與起訴部分有連續犯之裁判上一罪關係，基於審
    判不可分原則，應為起訴效力所及，本院自得併予審理，先
    予敘明。
四、應適用之法條：
  (一)刑事訴訟法第273 條之1 第1 項，第299 條第1 項前段、第
    310條之2、第454 條第1項。
  (二)毒品危害防制條例第10條第1 項、第2項。
  (三)刑法第11條前段、第56條、第47條、第51條第5 款、第38條
    第1 項第2 款。
五、如不服本件判決，得自收受送達之日起10日內，向本院提起
    上訴。
本案經檢察官林文中到庭執行職務。
中　　華　　民　　國　　94　　年　　7　　月　　  28 　日
                  刑事第一庭  法  官  顧 正 德
以上正本證明與原本無異
如不服本判決應於送達後10日內向本院提出上訴狀（應附繕本）
                              書記官  廖 鳳 美
中　　華　　民　　國　　94　　年　　8 　　月　　5 　　日
附錄本判決論罪科刑法條
毒品危害防制條例第10條第1項、第2項
施用第一級毒品者，處 6 月以上 5 年以下有期徒刑。
施用第二級毒品者，處 3 年以下有期徒刑。
